【裁判字號】    98,易,1641
【裁判日期】    990119
【裁判案由】    竊盜等
【裁判全文】
臺灣高雄地方法院刑事判決              98年度易字第1641號
公  訴  人  臺灣高雄地方法院檢察署檢察官
被      告  丙○○
                    （
上列被告因竊盜等案件，經檢察官提起公訴（98年度偵字第3740
3 號），嗣被告於本院準備程序進行中，就被訴事實為有罪之陳
述，經告知簡式審判程序之旨，並聽取檢察官及被告之意見後，
本院裁定改依簡式審判程序審理，並判決如下：
    主  文
丙○○犯竊盜罪，共貳罪，均累犯，各處有期徒刑月，如易科
罰金，均以新臺幣壹仟元折算壹日；又犯毀損他人物品罪，累犯
，處拘役伍拾玖日，如易科罰金，以新臺幣壹仟元折算壹日。有
期徒刑部分，應執行有期徒刑伍月，如易科罰金，以新臺幣壹仟
元折算壹日。
    犯 罪 事 實
一、丙○○前因違反毒品危害防制條例案件，經本院以95年度訴
    字第1946號判決判處有期徒刑10月確定，復經本院以96年度
    聲減字第1378號裁定減為有期徒刑5 月確定，並於民國96年
    7 月16日縮刑期滿執行完畢。詎仍不知悔改，分別基於意圖
    為自己不法所有之犯意，先後為下列竊盜犯行：
  (一)於98年10月23日上午8 時20分許，前往甲○○所有位於高雄
    縣林園鄉○○村○○路45巷內之工寮，徒手竊取甲○○所有
    之白鐵製水塔1 只（價值新臺幣【下同】7,000 元），得手
    後將之置於手推車上，推往位於高雄縣林園鄉○○段2480號
    地號上之「兆量資源回收場」，變賣予不知情之該回收場負
    責人倪國量。
  (二)於98年10月24日中午12時50分許，再次前往甲○○前開工寮
    ，徒手竊取甲○○所有之白鐵製水塔1 只（價值10,000元）
    ，得手後將之置於手推車上，推往前開「兆量資源回收場」
    ，變賣予不知情之該回收場負責人倪國量。
二、嗣甲○○發現水塔遭竊，調閱監視錄影畫面，發現係丙○○
    所為，乃告知丙○○之父，丙○○因之遭其父責罵後，竟心
    生不滿，基於毀損之犯意，於98年11月11內下午5 時10分許
    ，前往甲○○位於高雄縣林園鄉○○村○○路153 號住處，
    持磚塊砸向甲○○上開住處玻璃大門，致該玻璃大門破裂而
    損壞，足以生損害於甲○○。
三、案經甲○○訴由高雄縣政府警察局林園分局報請報請台灣高
    雄地方法院檢察署檢察官偵查起訴。
    理  由
一、本案被告丙○○所犯係死刑、無期徒刑、最輕本刑為3 年以
    上有期徒刑以外之罪，其於準備程序就前揭被訴事實為有罪
    之陳述，經告知簡式審判程序之旨，並聽取其與公訴人之意
    見後，本院認無不得或不宜改依簡式審判程序進行之處，爰
    依刑事訴訟法第273 條之1 第1 項、第284 條之1 規定，裁
    定進行簡式審判程序，合先敘明。
二、前開犯罪事實，業據被告於警詢、偵查及本院審理時坦承不
    諱（見偵卷第1 至4 頁、第41至42頁），核與告訴人甲○○
    、證人周林帶、倪國量於警詢中證述之情節相符（見偵卷第
    5 至9 頁、第10頁、第11至12頁）；並有收受物品舊貨五金
    廢料或廢棄物登記表1 張（見偵卷第15至23頁）高雄縣政府
    警察局林園分局林園派出所受理刑事案件報告三聯單及該分
    局偵查隊現場蒐證照片2 張（見偵卷第26頁）及林園派出所
    受理損害相片2 幀（見偵卷第27至28頁）、甲○○指認被告
    丙○○之照片2 幀（見偵卷第14頁）在卷可佐。足認被告之
    任意性自白與事實相符。從而，本件事證明確，被告犯行，
    堪以認定，應依法論科。
三、核被告就犯罪事實一、(一)、(二)所為，均係犯刑法第320 條第
    1 項之普通竊盜罪；就犯罪事實二所為，係犯同法第354 條
    之毀損他人物品罪。被告所犯上開3 罪，犯意個別、行為互
    殊，應分論併罰。又被告有如前開犯罪事實欄所列有期徒刑
    執行完畢之前科紀錄，有臺灣高等法院被告前案紀錄表乙份
    在卷可參，其於有期徒刑行完畢後5 年內，故意再犯本件有
    期徒刑以上之罪，均為累犯，均應依刑法第47條第1 項規定
    加重其刑。爰審酌被告除有上述前科，並曾犯竊盜案件，經
    本院判處拘役50日，素行不良，有上揭前案紀錄表可參，猶
    不循正途謀生，而以竊盜之方式取得財物，行為實不足取，
    除造成被害人財物損失，更嚴重破壞社會治安，自不宜輕縱
    ，又僅因告訴人告知其父其所為犯行，即毀損告訴人家中大
    門玻璃，行為實無不該，惟念其犯後坦承全部犯行，態度尚
    可，及所竊得之財物與毀損之物品價值均非甚鉅等一切情狀
    ，分別量處如主文所示之刑，並均諭知易科罰金之折算標準
    ，再就有期徒刑部分定其應執行之刑及易科罰金折算標準，
    以資懲敬。
據上論斷，應依刑事訴訟法第273 條之1 第1 項、第299 條第1
項前段，刑法第320 條第1 項、第354 條、第47條第1 項、第41
條第1 項前段、第51條第5 款，刑法施行法第1 之1 條，判決如
主文。
本案經檢察官乙○○到庭執行職務。
中    華    民    國    99    年    1     月    19    日
                  刑事第十四庭  法  官   林揚奇
以上正本證明與原本無異。
如不服本判決應於收受本判決後10日內向本院提出上訴書狀，並
應敘述具體理由，如未敘述上訴理由者，應於上訴期間屆滿後20
日內補提理由書狀於本院（均須按他造當事人之人數附繕本）「
切勿逕送上級法院」。
中    華    民    國    99    年    1     月    19    日
                                書記官   何明昌
附錄本判決論罪科刑之法條：
中華民國刑法第320 條：
意圖為自己或第三人不法之所有，而竊取他人之動產者，為竊盜
罪，處5 年以下有期徒刑、拘役或5 百元以下罰金。
意圖為自己或第三人不法之利益，而竊佔他人之不動產者，依前
項之規定處斷。
前二項之未遂犯罰之。
中華民國刑法第354條：
毀棄、損壞前二條以外之他人之物或致令不堪用，足以生損害於
公眾或他人者，處 2 年以下有期徒刑、拘役或 5 百元以下罰金
。


司法院資訊處製作；財團法人民間司法改革基金會備份。
